【裁判字號】    97,聲,39
【裁判日期】    971104
【裁判案由】    聲請迴避
【裁判全文】
臺灣高雄地方法院民事裁定                97年度聲字第39號
聲  請  人  甲○○
上列聲請人因本院97年度訴字第1654號請求損害賠償事件，聲請
法官迴避，本院裁定如下：
    主  文
聲請駁回。
    理  由
一、本件聲請意旨略以：聲請人因本院97年度訴字第1654號請求
    損害賠償事件，前於民國97年6 月30日審查庭開庭時，本院
    審查庭之受命法官詢問家中尚有何人，聲請人請律師說話，
    受命法官竟置之不理，且對本件僅點到為止，沒有問到事實
    的真象。又於97年10月21日本院言詞辯論時，承辦法官詢問
    聲請人法律依據，聲請人表示係依證券交易法，且聲請人欲
    將存入農會之存款領出，但相對人（即被告）謝仁傑竟欲聲
    請人找另一相對人（即被告）黃聖，不准聲請人將存款領走
    等情，承辦法官也許對股票買賣不知其含義，竟稱聲請人不
    對，討好相對人，提前叫相對人走，並未問渠等一字，何以
    係言詞辯論，是審查庭受命法官及本院上開事件之承辦法官
    對於本件審判有偏頗之虞，爰依民事訴訟法第33條第1 項第
    2 款規定，聲請法官迴避等語。
二、按民事訴訟法第33條第1 項第2 款規定法官有應自行迴避以
    外之情形，足認其執行職務有偏頗之虞，據而聲請法官迴避
    者，應以法官對於訴訟標的有特別利害關係，或與當事人之
    一造有密切之交誼嫌怨，或基於其他情形客觀上足疑其為不
    公平之審判者為其原因事實，若僅憑當事人之主觀臆測，或
    不滿意法官進行訴訟遲緩，或認法官指揮訴訟欠當，則不得
    謂其有偏頗之虞，最高法院69年台抗第457 號判例意旨可資
    參照。且此種迴避原因，依同法第34條第2 項之規定，並應
    自聲請之日起3 日內，提出能即時調查之證據以釋明之。
三、經查，聲請人與相對人謝仁傑、黃聖、謝慶霖、張淑婉等人
    間因損害賠償事件，前經依本院分案規則，就系爭事件先經
    由審查庭受命法官進行案件程序暨事實理由之相關爭點整理
    ，其後於完成本件爭點整理後，已於97年9 月19日依分案規
    則分由民事庭承辦股承辦法官進行案件審理，並定期進行言
    詞辯論，此有本院調閱上開97年度訴字第1654號損害賠償事
    件全卷足稽，是本院審查庭受命法官進行之訴訟程序既已終
    結，並已由本院民事庭承審法官承辦中，是聲請人聲請本院
    審查庭受命法官迴避原因已不存在，聲請自無所據，不應准
    許。
四、又聲請人固以前揭情詞主張上開事件之承辦法官有偏頗之虞
    ，聲請法官迴避等語。惟查，本院97年度訴字第1654號請求
    損害賠償事件前於97年10月21日進行言詞辯論時，聲請人所
    舉承辦法官詢問本件請求之法律依據及當庭確認聲請人請求
    與相對人行為之關連性等節，純係承辦法官就案件認定事實
    、適用法律之職權行使，自無從僅因聲請人之見解與法官不
    同，即認法官執行職務有所偏頗。又本院調閱上開損害賠償
    事件全卷及勘驗上開期日之法庭錄音，足認相對人即被告於
    該言詞辯論期日始終在庭，並於該期日依法陳述或引用先前
    陳述及主張而為言詞辯論，未有聲請人所陳先行離去之情，
    是聲請人之主張，亦屬無據。此外，聲請人復未具體指明或
    釋明承辦受命法官對於系爭本案之訴訟標的有何特別利害關
    係，或與當事人之一造有密切之交誼或嫌怨，或基於其他情
    形客觀上足疑其為不公平審判之客觀事實，及提出能即時調
    查之證據以釋明之。從而，聲請人徒以主觀上之認定，主張
    承審法官執行職務有偏頗之虞，純屬主觀臆測之詞，核與民
    事訴訟法第33條第1 項第2 款規定不合，聲請法官迴避為無
    理由，應予駁回。
五、據上論結，本件聲請為無理由，裁定如主文。
中    華    民    國    97    年    11    月    4     日
                  民事第五庭  審判長法  官  林玉心
                                    法  官  王奕勛
                                    法  官  楊淑珍
以上正本係照原本作成。
如對本裁定抗告須於裁定送達後十日內，向本院提出抗告狀，並
繳納裁判費1,000 元。
中    華    民    國    97    年    11    月    4     日
                                    書記官  吳韻芳


司法院資訊處製作；財團法人民間司法改革基金會備份。
